【裁判字號】    99,上訴,1600
【裁判日期】    991028
【裁判案由】    強盜等
【裁判全文】
臺灣高等法院臺中分院刑事判決        99年度上訴字第1600號
上  訴  人
即  被  告  壬○○
指定辯護人  本院公設辯護人  戊○○
上列上訴人因強盜等案件，不服臺灣南投地方法院98年度訴字第
408號中華民國99年7月15日第一審判決（起訴案號：臺灣南投地
方法院檢察署98年度偵字第4306號），提起上訴，本院判決如下
：
    主  文
原判決撤銷。
壬○○犯如附表所示之罪，分別處如附表宣告刑欄所示之刑（含
主刑及從刑）。應執行有期徒刑玖年；未扣案之白色毛巾壹條、
扣案之水果刀壹支、紅色毛巾壹條，均沒收。
    事  實
一、王俊宏與壬○○為同居之男女朋友關係（王俊宏以下犯行經
    原審判刑後，因其及檢察官均未上訴而確定），渠二人共同
    基於意圖為自己不法所有之犯意聯絡，於民國98年10月7日
    上午，由王俊宏自其位於南投縣南投市○○里○○路20號之
    住處騎乘壬○○之父辛○○所有之車牌號碼LAX-313號重型
    機車（下稱Ａ機車）搭載壬○○外出，並先在路旁以其所有
    之白色毛巾包覆機車車牌掩飾行跡後，即於同日11時許一同
    騎乘Ａ機車至南投縣草屯鎮○○街附近來回梭巡，尋找下手
    搶奪之對象，嗣於同日11時40分許，渠二人在南投縣草屯鎮
    ○○街57號之「全聯福利中心」前，發現陳汝瑱與其祖母己○○在該處準備騎乘機車離去，王俊宏乃將引擎仍發動中之
    Ａ機車停在「全聯福利中心」前路旁，囑咐壬○○在機車上
    等候接應，其即上前乘陳汝瑱疏於防備之際，自陳汝瑱背後
    拉扯其肩背之咖啡色皮包，並將陳汝瑱及在旁之己○○推倒
    在地後，搶奪陳汝瑱所有之咖啡色皮包一個（內有桃紅色皮
    夾、黑色皮夾各一個、身分證二張、健保卡二張、機車駕駛
    執照一張、提款卡二張、易利信牌行動電話一支〈插用0000
    -000000號SIM卡一張〉、現金約新臺幣〈下同〉1萬元等物
    ），致陳汝瑱左腳輕微擦傷，己○○則受有手肘擦傷之傷害
    （傷害部分均未據告訴）。王俊宏於行搶得手後，隨即跳上
    在旁接應之壬○○所騎乘之Ａ機車後逃逸，並自搶奪所得之
    皮包內將行動電話及現金取走，除部分金錢用以購買俗稱「
    大象」之麻醉藥劑供其與壬○○施用外，其餘金錢則用以償
    還積欠他人之債務，皮包及其內其餘物品則均棄置在草屯鎮
    ○○路威虎巷公墓旁之水溝中。
二、王俊宏與壬○○食髓知味，竟於98年10月10日，另共同基於
    意圖為自己不法所有之犯意聯絡，由王俊宏自其上址住處駕
    駛Ａ機車搭載壬○○，攜帶王俊宏所有、客觀上足對人之生
    命、身體、安全構成威脅具有危險性，可作為兇器使用之水
    果刀一支外出，並先在路旁以王俊宏所有之紅色毛巾包覆Ａ
    機車車牌藉以隱匿行跡後，即騎乘Ａ機車在南投市、草屯鎮
    等地尋找強盜對象，渠二人乃以由王俊宏持上開水果刀下手
    強盜，壬○○則在旁警戒或等候接應王俊宏，俾利於王俊宏
    強盜得手後迅速騎乘Ａ機車逃離現場之方式，分別為下列強
    盜犯行：
（一）於98年10月10日上午8時55分許，在南投市○○○路87號
      前，見丙○獨自騎乘車號N8Z-361號重型機車附載其子沿
      南崗二路由北往南方向行駛，四下無人，渠等即騎乘Ａ機
      車自後逼近丙○所駕機車，迫使丙○停車後，王俊宏即下
      車持上開可作兇器使用之水果刀抵住丙○腹部，喝令丙○
      將皮包交出，壬○○則在一旁注視丙○之行動，保持警戒
      ，復因丙○表示欲呼救，王俊宏乃將該水果刀抵住丙○之
      頸部，並對丙○恫稱：「再叫的話會死掉」等語，以此強
      暴、脅迫方式，至使丙○不能抗拒，而依王俊宏之指示將
      其所有之灰色皮包一個（內有行動電話一支〈插用0000-0
      00000號SIM卡一張〉、PARKTICK牌相機一臺、現金600元
      等物）交予王俊宏，王俊宏與壬○○得手後，王俊宏即迅
      速騎乘Ａ機車搭載壬○○逃逸，並將強盜所得皮包內之現
      金及行動電話取走，PARKTICK牌相機一臺則交予壬○○。
（二）於同日上午8時59分許，在南投市○○○路與大庄路交岔
      路口處，見癸○○獨自騎乘UE8-518號輕型機車正在停等
      紅燈，且將包包掛在機車龍頭上，易於強盜，渠等乃騎乘
      Ａ機車上前，由王俊宏下車，壬○○則坐在引擎仍發動中
      之Ａ機車上，以雙腳撐地保持機車平衡，俾利於隨時接應
      王俊宏逃逸，王俊宏則以持上開可作兇器使用之水果刀朝
      癸○○揮動，作勢欲砍殺癸○○，並對癸○○恫稱：「皮
      包拿出來」等語之脅迫方式，至使癸○○不能抗拒，而依
      王俊宏之指示將其橘色花布包（內有深紅色小皮包一個、
      現金1萬元、NOKIA牌行動電話一支〈插用0000-000000號S
      IM卡一張〉、身分證、駕駛執照、提款卡、信用卡、中華
      民國殘障手冊、重大傷病卡、全民健康保險卡、印章一枚
      等物）交予王俊宏。王俊宏於強盜得手後，隨即跳上在旁
      接應之壬○○所乘之Ａ機車後搭載壬○○逃逸，並將花布
      包內之現金取走。
（三）於同日上午9時5分許，在南投市○○路623-1號前（起訴
      書誤載為文化路95巷3號，應予更正），見庚○○獨自騎
      乘車號VTU-202號重型機車沿文化路由南往北方向行駛，
      王俊宏與壬○○乃騎乘Ａ機車尾隨庚○○，要求庚○○停
      車，因庚○○未予搭理，渠等即將Ａ機車橫阻於庚○○機
      車前方，迫使庚○○停車後，王俊宏跨坐在引擎仍發動中
      之Ａ機車前座上，下手拉扯庚○○掛在機車龍頭掛勾上之
      手提袋，壬○○則坐在Ａ機車後座，以雙腳撐地保持機車
      平衡，惟因庚○○拉住其手提袋一端，欲將手提袋拉回，
      王俊宏乃自Ａ機車腳踏板處取出上開可作兇器使用之水果
      刀，高舉水果刀朝庚○○揮動，作勢欲砍殺庚○○，再以
      腳踹倒庚○○所駕機車，以此強暴、脅迫方式，致庚○○
      人車倒地，而不能抗拒，即強取庚○○所有之黃色透明手
      提袋一個（內有串珠手工藝品六串、三星牌行動電話一支
      〈插用0000-000000號SIM卡一張〉等物），庚○○並因與
      王俊宏拉扯又被踹倒地而受有左手第4指背、右手虎口背
      挫擦傷併血腫、腰尾骨部挫傷瘀血下背劇痛等傷害（傷害
      部分未據告訴）。王俊宏於強盜得手後，隨即騎乘Ａ機車
      搭載壬○○逃逸，並自強盜所得之手提袋內將行動電話取
      出，再搭載壬○○前往南投市○○道路旁之高速公路高架
      橋下方，丟棄前開強盜丙○所得之灰色皮包、強盜癸○○
      所得之橘色花布包、身分證、行動電話、殘障手冊、重大
      傷病卡、健保卡等物，及強盜庚○○所得之黃色透明手提
      袋、串珠手工藝品等物。
（四）於同日13時35分許，在草屯鎮○○街116號前，見甲○○
      欲穿越馬路，王俊宏與壬○○即將Ａ機車停在路旁，由壬○○坐在引擎仍發動中之機車上等待接應王俊宏，王俊宏
      則持上開可作兇器使用之水果刀下車，將該水果刀架住甲○○之頸部，要求甲○○交出皮包，復持該水果刀在甲○○頸部附近比劃，作勢朝甲○○方向砍殺，再以兇狠的語
      氣向甲○○嚇稱：「包包拿來！拿來！給我！給我！」等
      語，以此強暴、脅迫方式，至使甲○○不能抗拒，而依王
      俊宏之指示將其所有之皮包（內有信用卡五張、郵局提款
      卡一張、健保卡三張、行照、駕照各一張、印章二個、現
      金1,000元、LV長皮夾、LV圓形零錢包、金戒指一枚等物
      ）交予王俊宏。王俊宏於得手後，隨即跳上在旁接應之壬○○所乘之Ａ機車後搭載壬○○逃逸，並自強盜所得之皮
      包內將現金取出，再將其內之LV長皮夾、金戒指一枚交予
      壬○○，及將LV圓形零錢包置於Ａ機車置物箱內，其餘皮
      包、卡片、證件、印章等物則均丟棄在不明地點。
（五）於同日13時40分許，在草屯鎮○○路與玉屏路交岔路口之
      「水車公園」旁，見丁○○獨自騎乘車號G7B-385號重型
      機車，王俊宏與壬○○乃騎乘Ａ機車上前與丁○○所駕機
      車併行，並由王俊宏出手拉扯丁○○掛在機車龍頭掛勾上
      之皮包，壬○○則坐在Ａ機車後座，以雙腳撐地保持機車
      平衡，惟因丁○○拉住其皮包一端，與王俊宏發生拉扯，
      王俊宏乃以自Ａ機車腳踏板處取出上開水果刀，並喝令丁○○放手之脅迫方式，至使丁○○不能抗拒，而任由王俊
      宏強取其所有之黑色皮包一個（內有現金2,000餘元、行
      動電話一支、信用卡、證件等物），丁○○並於拉扯間受
      有左足第1、2趾擦傷、左手挫傷等傷害。王俊宏得手後，
      騎乘Ａ機車欲搭載壬○○離去之際，即遭路旁民眾將Ａ機
      車推倒在地，致王俊宏所持水果刀、所穿拖鞋、Ａ機車腳
      踏墊及強盜所得之上開黑色皮包等物均遺留現場，惟王俊
      宏、壬○○仍乘隙騎乘Ａ機車逃脫。
三、嗣經警循線追捕，於98年10月10日14時50分許，在南投市○○路416號前，持臺灣南投地方法院檢察署檢察官核發之拘
    票拘提王俊宏、壬○○，當場扣得Ａ機車一部（業經交由車
    主辛○○保管）、紅色毛巾一條，並自壬○○身上扣得上開
    PARKTICA相機一臺、LV長皮夾一個、金戒指一枚，自Ａ機車
    置物箱中扣得LV圓形零錢包一個、NOKIA牌行動電話一支（
    插用0000-000000號SIM卡一張）（分別經被害人丙○、甲○○、癸○○領回），在王俊宏身上扣得強盜所得贓款6,320
    元，再經警帶同王俊宏前往草屯鎮○○路威虎巷公墓旁之水
    溝扣得咖啡色皮包、桃紅色皮夾、黑色皮夾、身分證二張、
    健保卡二張、機車駕駛執照等物（業經被害人陳汝瑱領回）
    ，及在南投市○○道路旁之高速公路高架橋下方處，起出上
    開強盜後丟棄之灰色皮包、橘色花布包、癸○○之身分證、
    透明手提袋、串珠手工藝品（分別經被害人丙○、癸○○、
    庚○○領回），並在上開「水車公園」旁扣得上開水果刀一
    支、紅色毛巾一條、拖鞋一雙、機車腳踏墊一片等物，始查
    悉上情。
四、案經南投縣政府警察局草屯分局、南投分局報告臺灣南投地
    方法院檢察署檢察官偵查起訴。
    理  由
一、程序部分：按被告以外之人於審判外之陳述，雖不符刑事訴
    訟法第159條之1至第159條之4之規定，但經當事人於審判程
    序同意作為證據，法院審酌該言詞陳述或書面陳述作成時之
    情況，認為適當者，亦得為證據；當事人、代理人或辯護人
    於法院調查證據時，知有第159條第1項不得為證據之情形，
    而未於言詞辯論終結前聲明異議者，視為有前項之同意，刑
    事訴訟法第159條之5定有明文。被告及其辯護人於原審準備
    程序對於證人陳汝瑱等人於警詢、偵查之證述，及其他相關
    具傳聞性質之證據資料均表示同意作為證據（原審卷第90頁
    ），且公訴人及被告之辯護人於本院審理時亦均對前揭具傳
    聞性質之證據資料均沒有意見（本院卷第65頁），且迄於言
    詞辯論終結前亦未聲明異議。本院審酌上開證據資料作成之
    情況，核無違法取證或其他瑕疪，且為證明本件犯罪事實所
    必要之重要關係事項，認為以之作為證據為適當，依刑事訴
    訟法第159條之5規定，應有證據能力，合先敘明。
二、認定犯罪事實所憑之證據及其認定之理由：
（一）訊之被告壬○○對上開犯罪事實坦承不諱，核與證人即被
      害人陳汝瑱於警詢、偵訊時證述其與其祖母己○○於如犯
      罪事實欄一所示時、地遭被告二人搶奪財物之情（草屯分
      局投草警刑字第0980017588號卷〈下稱草屯分局警卷〉第
      50-54頁、第58-60頁、98偵4306卷第64-66頁），及證人
      即目擊證人范淑華於警詢時證述目睹被告二人於98年10月
      7日搶奪犯行之前後過程，並指認之前即曾見過被告二人
      等情大致相符（草屯分局警卷第73-80頁），又與證人即
      被害人丙○、癸○○、庚○○、甲○○、丁○○於警詢、
      偵訊時，及證人庚○○、丁○○於原審審理時證述渠等分
      別於如犯罪事實欄二（一）至（五）所示時、地遭被告二
      人騎乘Ａ機車持刀強盜財物之情（草屯分局警卷第63-67
      頁、第68-71頁、第73-75頁，南投分局投投警偵字第0980
      016786號卷〈下稱南投分局警卷〉第63-67頁、第69-71頁
      ，98偵4306卷第68-87頁，原審卷第220-225頁、第226-22
      9頁），復經證人即癸○○之子簡凱於警詢時證述尋獲
      癸○○遭強盜之紅色小皮包及其內證件等語（南投分局警
      卷第80頁），證人即被告壬○○之父辛○○於警詢時證述
      Ａ機車係其所有，由其女壬○○使用等語甚詳（南投分局
      警卷第84-85頁），並有草屯分局搜索、扣押筆錄暨扣押
      物品目錄表（執行時間：98年10月10日13時40分起至13
      時40分止，執行處所：草屯鎮○○里○○路與玉屏路口〈
      水車公園〉；執行時間：98年10月10日16時30分起至16
      時40分止，執行處所：草屯鎮○○路威虎巷公墓旁水溝）
      （草屯分局警卷第95-99頁、第91-94頁）、南投分局搜索
      、扣押筆錄暨扣押物品目錄（執行時間：98年10月10日
      14時30分起至15時止，執行處所：南投縣南投市○○路
      416號前；執行時間：98年10月10日15時20分起至15時4
      0分止，執行處所：南投縣防迅道路旁〈高速公路橋下〉
      ）（南投分局警卷第89-93頁、第94-97頁）、贓物認領保
      管單六紙、草屯鎮○○街上監視器錄影畫面翻拍照片十六
      張、陳汝瑱指認照片二張、己○○傷勢照片二張、范淑華
      指認犯罪嫌疑人紀錄表二份、被告二人騎乘Ａ機車作案前
      沿草屯鎮○○街找尋作案對象路線圖及車籍查詢-基本資
      料詳細畫面各一紙、南投市○○○路上監視器錄影畫面翻
      拍照片二張、丙○、癸○○、庚○○指認照片六張（南投
      分局警卷第67、72、76、81頁，草屯分局警卷第62、68頁
      、第18-25頁、第55頁、第61頁，98他727卷第20-25頁，
      南投分局警卷第32頁、第32頁、第77-78頁）、蒐證照片
      （南投分局警卷第12-31頁、第54-60頁、第82-83頁，草
      屯分局警卷第14-17頁、第26-30頁）、丁○○傷勢照片二
      張暨曾漢棋綜合醫院診斷證明書一紙及庚○○傷勢照片二
      張暨李志培診所診斷證明書一紙（98偵4306卷第35頁、第
      33頁、第38頁、第37頁），並有扣案水果刀一支、拖鞋一
      雙、機車腳踏墊一片、紅色毛巾一條及現金6,320元可資
      佐證，足證被告之自白與事實相符。
（二）公訴意旨雖認被告壬○○於如犯罪事實二（五）所示時、
      地所為乃刑法第326條第1項之加重搶奪罪。惟按「刑法上
      之搶奪罪，其為奪取他人所有物雖與強盜罪無殊，但搶奪
      行為僅指乘人不及抗拒而為奪取者而言，如果施用強暴脅
      迫使人不能抗拒而為奪取，即應成立強盜之罪。至所謂強
      暴脅迫手段，祇須抑壓被害人之抗拒，足以喪失其意思自
      由為已足，縱令被害人實際並無抗拒行為，仍於強盜罪之
      成立，不生影響」、「搶奪與強盜雖同具不法得財之意思
      ，然搶奪係乘人不備，公然掠取他人之財物，如施用強暴
      脅迫，至使不能抗拒而取其財物或令其交付者，則為強盜
      罪」（最高法院20年非字第84號、64年臺上字第1165號判
      例要旨參照）。而證人丁○○就其於如犯罪事實二（五）
      所示時、地被害之情形業於原審審理時證稱：我本來和搶
      我皮包的人拉扯皮包，一看到他拿出刀子來，我心裡很害
      怕，我是看到他拿出刀子來，我就不敢再反抗，就放開我
      拉扯皮包的手等語明確（見原審卷第226～227頁），足認
      被告王俊宏持刀近距離強搶被害人丁○○皮包之行為，顯
      已對被害人丁○○生命、身體安全造成極大之威脅，使其
      精神上萌生恐懼之心理，並因而喪失意思自由，自已達於
      不能抗拒之程度無訛，從而放棄抵抗行為，任令被告王俊
      宏強取其皮包，被告壬○○與共同被告王俊宏共同行為已
      構成刑法第330條第1項之加重強盜罪，而非同法第326條
      第1項之搶奪罪。
（三）綜上所述，本件被告壬○○共犯如犯罪事實欄一所示搶奪
      犯行，及如犯罪事實二（一）至（五）所示加重強盜犯行
      ，均事證明確，堪以認定，應予依法論科。
三、論罪科刑：查本件扣案水果刀一支（該水果刀之照片見草屯
    分局警卷第29頁，可知該水果刀全長28公分，其中刀刃部分
    即長達16公分，且刀刃鋒利），乃係具有相當長度而易於持
    握之刀械，並確實已於被告王俊宏持以強盜被害人庚○○之
    過程中，劃傷庚○○之手部，亦經證人庚○○於偵查中證述
    明確，並有庚○○於遭強盜當日拍攝之傷勢照片附卷可稽（
    98偵4306卷第76頁、第38頁），足認該水果刀客觀上足以對
    人之生命、身體、安全構成威脅而具有危險性，顯為刑法第
    321條第1項第3款所指之兇器。核被告壬○○如犯罪事實欄
    一部分所為係犯刑法第325條第1項之搶奪罪，如犯罪事實欄
    二（一）至（五）部分所為，則均係犯強盜罪而有刑法第32
    1條第1項第3款之情形，均應成立刑法第330條第1項之加重
    強盜罪。被告壬○○與共同被告王俊宏就前揭一次搶奪及五
    次加重強盜犯行，均有行為分擔及犯意聯絡，為共同正犯。
    公訴意旨認被告二人如犯罪事實欄二（五）部分所為係犯刑
    法第326條第1項之加重搶奪罪（見原審卷第106頁之補充理
    由書），容有未洽，業如前述，惟基本社會事實相同，爰依
    法變更起訴法條。
四、撤銷改判之理由及科刑：
（一）原審以被告壬○○罪證明確，予以論罪科刑，固非無見。
      惟：按事後坦承犯行是犯罪後之態度良好問題，可供量刑
      之參考（最高法院82年度臺上字第5236號裁判要旨參照）
      ，可知刑法第57條第10款所稱犯罪後之態度，應包括被告
      犯罪後坦承犯行之情在內，雖被告壬○○犯後飾詞狡辯，
      犯罪後之態度不佳，然其於本院審理時已坦承全部犯行不
      諱，並請求給伊自新的機會，犯罪後之態度堪稱良好，是
      被告犯罪後之態度與原審比較，已然不同，顯見本件量刑
      之基礎已有變更，原判決不及審酌被告上訴後已能坦然面
      對犯罪，容有未洽，是被告於上訴本院後坦承犯罪，其上
      訴意旨指摘原判決量刑過重，尚非全無理由，原判決既有
      上開可議之處，應由本院將原判決撤銷改判。爰審酌壬○○不以正當工作賺取財物，與王俊宏僅因缺錢花用即持刀
      強盜他人財物，隨機在路上選擇女性被害人為其犯案對象
      ，對被害人所造成之恐懼及對社會治安之危害匪淺，部分
      犯行中又造成被害人受傷，考量被告各次犯行之犯罪手段
      、所得利益、被害人所受損害情形、犯罪後坦承犯行已知
      悔悟、犯罪參與情節較輕微，及其乃一女子，因遇人不淑
      ，騎機車接應為搶奪、強盜犯行之男友王俊宏致犯下重罪
      ，亦殊值同情等一切情狀，分別量處如附表所示之刑，並
      定其應執行之刑為有期徒刑九年。又檢察官就被告壬○○
      部分雖僅求處應執行有期徒刑八年五月（見原審卷第254
      頁），惟被告壬○○除搶奪犯行外，並犯五次加重強盜犯
      行，其所犯之加重強盜罪乃最輕本刑七年以上有期徒刑之
      罪，審酌其所犯加重強盜犯行多達五次，本院認檢察官之
      求刑稍嫌過輕，附此敘明。
（二）按「沒收為從刑之一種，依主從不可分原則，應附隨於主
      刑而同時宣告之。又數罪併罰應分別宣告其罪之刑，然後
      依法定標準定其應執行之刑，刑法第51條定有明文。所謂
      其罪之刑，包括主刑、從刑而言，固無論主刑、從刑，均
      須依其所犯之罪分別宣告後，再據以定其應執行之刑方為
      相當。同一違禁物，於共犯罪刑內雖已諭知沒收，但於其
      他共犯仍不失為從刑，亦應諭知沒收」（最高法院96年度
      臺上字第3919號裁判要旨參照），本件未扣案之白色毛巾
      一條（無證據足認業已滅失），及扣案水果刀一支及紅色
      毛巾一條，均為共同被告王俊宏所有，而分別為供其與被
      告壬○○共同如犯罪事實一及犯罪事實二（一）至（五）
      所示犯行所用之物，業據被告王俊宏供承在卷，雖共同被
      告王俊宏共同如犯罪事實一所示搶奪犯行，及如犯罪事實
      二（一）至（五）所示加重強盜犯行，均因檢察官及王俊
      宏未提起上訴而確定在案，惟依前開說明，該未扣案之白
      色毛巾一條、扣案水果刀一支及紅色毛巾一條，仍應於本
      件被告判決時依法諭知沒收。扣案機車腳踏墊一片，係Ａ
      機車車主辛○○所有，並非被告壬○○或共同被告王俊宏
      所有之物，而扣案拖鞋一雙，固係共同被告王俊宏犯本件
      強盜犯行時所穿著之物，惟拖鞋乃係一般人日常生活所著
      之物，並非直接供其與被告壬○○本件犯罪所用之物，均
      不予沒收。末按「刑法第38條第1項第3款所規定，因犯罪
      所得之物得沒收者，依同法條第3項前段規定，以屬於犯
      人者為限，始得沒收之。如第三人對於該物在法律上得主
      張權利請求返還者，因其所有權不屬於被告，即不在得沒
      收之列」（最高法院86年度臺非字第235號裁判要旨參照
      ），扣案之現金6,320元為被告壬○○與王俊宏強盜所得
      ，被告壬○○與王俊宏僅因犯罪而持有該贓物而已，並不
      因之而取得所有權，該現金仍屬被害人等所有且為其等得
      依法請求返還之物，該現金既非屬被告壬○○與王俊宏所
      有，揆諸上開說明，爰不予以宣告沒收，亦附此敘明。
據上論結，應依刑事訴訟法第369條第1項前段、第364條、第299
條第1項前段、第300條，刑法第28條、第325條第1項、第330條
第1項、第38條第1項第2款、第51條第5款，判決如主文。
本案經檢察官乙○○到庭執行職務。
中    華    民    國    99    年    10    月    28    日
            刑事第六庭    審判長法  官  李  文  雄
                                法  官  陳  如  玲
                                法  官  蔡 王 金 全
上列正本證明與原本無異。
如不服本判決應於收受送達後十日內向本院提出上訴書狀，其未
敘述上訴理由者，並得於提起上訴後十日內向本院補提理由書 (
均須按他造當事人之人數附繕本)「切勿逕送上級法院」。
                                書記官  金  珍  華
中    華    民    國    99    年    10    月    28    日
 附表：
┌─┬─────┬──────────┬──────────────┐
│編│犯罪事實  │罪名                │宣告刑                      │
│號│          │                    │                            │
├─┼─────┼──────────┼──────────────┤
│１│犯罪事實欄│共同犯搶奪罪        │處有期徒刑壹年，未扣案之白色│
│  │一        │                    │毛巾壹條沒收。              │
├─┼─────┼──────────┼──────────────┤
│２│犯罪事實欄│共同犯攜帶兇器強盜罪│處有期徒刑柒年，扣案之水果刀│
│  │二（一）  │                    │壹支、紅色毛巾壹條均沒收。  │
├─┼─────┼──────────┼──────────────┤
│３│犯罪事實欄│共同犯攜帶兇器強盜罪│處有期徒刑柒年，扣案之水果刀│
│  │二（二）  │                    │壹支、紅色毛巾壹條均沒收。  │
├─┼─────┼──────────┼──────────────┤
│４│犯罪事實欄│共同犯攜帶兇器強盜罪│處有期徒刑柒年，扣案之水果刀│
│  │二（三）  │                    │壹支、紅色毛巾壹條均沒收。  │
├─┼─────┼──────────┼──────────────┤
│５│犯罪事實欄│共同犯攜帶兇器強盜罪│處有期徒刑柒年，扣案之水果刀│
│  │二（四）  │                    │壹支、紅色毛巾壹條均沒收。  │
├─┼─────┼──────────┼──────────────┤
│６│犯罪事實欄│共同犯攜帶兇器強盜罪│處有期徒刑柒年，扣案之水果刀│
│  │二（五）  │                    │壹支、紅色毛巾壹條均沒收。  │
└─┴─────┴──────────┴──────────────┘
附錄論罪科刑法條：
刑法第321條第1項第3款：
犯竊盜罪而有左列情形之一者，處六月以上、五年以下有期徒刑
：三、攜帶兇器而犯之者。
刑法第325條第1項：意圖為自己或第三人不法之所有，而搶奪他
人之動產者，處六月以上五年以下有期徒刑。
刑法第328條第1項：意圖為自己或第三人不法之所有，以強暴、
脅迫、藥劑、催眠術或他法，至使不能抗拒，而取他人之物或使
其交付者，為強盜罪，處五年以上有期徒刑。
刑法第330條第1項：犯強盜罪而有第三百二十一條第一項各款情
形之一者，處七年以上有期徒刑。

司法院資訊處製作；財團法人民間司法改革基金會備份。
